臺灣花蓮地方法院刑事判決
111年度易字第377號
聲  請  人  臺灣花蓮地方檢察署檢察官
被      告  陳健雄




上列被告因竊盜案件，經檢察官提起公訴（111年度偵字第5187
號），當事人雙方合意且被告認罪，檢察官聲請本院改依協商程
序而為判決，本院裁定進行協商程序，判決如下：
    主  文
甲○○犯竊盜罪，累犯，處拘役四十日，如易科罰金，以新臺幣一
千元折算一日。
    犯罪事實及理由
一、本案犯罪事實及證據，除證據部分應補充「被告甲○○於本院
    準備程序中之自白」外，其餘均引用如附件檢察官起訴書之
    記載。
二、本案被告甲○○已於本院準備程序中認罪，經檢察官與被告於
    審判外達成協商合意，其合意內容如判決主文所示。上開協
    商合意無刑事訴訟法第455 條之4 第1 項所列情形之一，檢
    察官聲請改依協商程序而為判決，本院爰不經言詞辯論，於
    協商合意範圍內為協商判決。
三、附記事項：
　㈠被告甲○○前因竊盜案件，經臺灣臺北地方法院以109年度審簡
    上字第208號判處有期徒刑4月確定，甫於民國110年7月29日
    執行完畢，此有臺灣高等法院被告前案紀錄表存卷可稽，其
    受有期徒刑執行完畢後，5年以內故意再犯本案有期徒刑以
    上之罪，為累犯。而檢察官於求刑時已考量被告前開構成累
    犯之情形，本院審酌被告及檢察官已達成協商之合意，當事
    人雙方就被告之犯罪事實、罪責輕重及其他法定加重、減輕
    事由已全盤納入考量，並確認被告知悉其所認事實、罪名及
    因適用協商程序所喪失之權利，於協商程序中再告知被告上
    開事項，已保障被告之訴訟權利，協商內容並經當事人合意
    ，且出於被告之真意為之，本案協商內容尚無違法或不當，
    亦無不得為協商判決之消極事由或違反罪刑相當原則之虞，
    依刑事訴訟法第455條之4第2項規定，即應尊重雙方當事人
    於協商合意範圍內為判決。
　㈡被告所共同竊得之高麗菜5顆、豆芽菜1包、粄條3包，均係被
    告本案犯罪所得，已由被害人乙○○配偶蔡○○取回，有警詢筆
    錄在卷可查（警卷第13、17頁），是以檢察官與被告合意就
    本案犯罪所得部分不予沒收，應無違法或不當之情形，附此
    說明。
四、應適用之法條：刑事訴訟法第455 條之2第1項第1款、第455
     條之4第2項、第455條之8、第454條，刑法第320條第1項、
    第47條第1項、第41條第1項前段、第38條之1第5項。
五、協商判決除有刑事訴訟法第455條之4第1項第1 款於訊問  
    程序終結前，被告撤銷協商合意或檢察官撤回協商聲請者；
    第2 款被告協商之意思非出於自由意志者；第4 款被告所犯
    之罪非第455 條之2 第1 項所得以協商判決者；第6 款被告
    有其他較重之裁判上一罪之犯罪事實者；第7 款法院認應諭
    知免刑或免訴、不受理者情形之一，以及違反同條第2 項「
    法院應於協商合意範圍內為判決；法院為協商判決所科之刑
    ，以宣告緩刑、2 年以下有期徒刑、拘役或罰金為限。」之
    規定外，不得上訴。
六、如有上開可得上訴情形，應於收受判決送達後20日內向本院
    提出上訴書狀（應敘述具體理由並附繕本）。上訴書狀如未
    敘述理由，應於上訴期間屆滿後20日內補提理由書於本院。
本案經檢察官張君如提起公訴，檢察官曹智恒到庭執行職務。
中    華    民    國   111    年    11    月    21   日
                  刑事第三庭    法  官  林敬展
以上正本證明與原本無異。
本件不得上訴。但有刑事訴訟法第455條之4第1項第1款、第2款、第4款、第6款、第7款所定情形，或協商判決違反同條第2項之規定者，應於收受送達後20日內向本院提出上訴書狀，並應敘述具體理由；如未敘述上訴理由者，應於上訴期間屆滿後20日內向本院補提理由書（均須按他造當事人之人數附繕本）「切勿逕送上級法院」。　　　　　　　　　　
中　　華　　民　　國　　111 　年　　11　　月　　22　　日
           
                                書記官  方毓涵
附錄本案論罪科刑法條：
中華民國刑法第320條第1項
意圖為自己或第三人不法之所有，而竊取他人之動產者，為竊盜
罪，處 5 年以下有期徒刑、拘役或 50 萬元以下罰金。
附件：
臺灣花蓮地方檢察署檢察官起訴書                                     111年度偵字第5187號 　　被　　　告　甲○○　男　36歲（民國00年0月00日生）　　　　　　　　　  　  住花蓮縣○○鄉○○路000巷00號　　　　　　　　　      國民身分證統一編號：Z000000000號                     （另案在法務部矯正署花蓮監獄花蓮分                        監執行中） 上列被告因竊盜案件，業經偵查終結，認應該提起公訴，茲將犯罪事實及證據並所犯法條分敘如下：　　　　　　       犯罪事實 一、甲○○前因竊盜案件，經臺灣臺北地方法院以109年度審簡字第1326號判決判處有期徒刑4月確定；又因傷害案件、違反性侵害防治法案件，經臺灣士林地方法院以110年度聲字第239號裁定定應執行拘役80日確定，上開2案接續執行，被告於民國110年9月7日因拘役執行完畢出監（有期徒刑部分於110年7月29日執行完畢）。詎猶不知悔悟，竟意圖為自己不法之所有，基於竊盜之犯意，於111年6月8日7時52分許，在花蓮縣○○鄉○○村○○路0段00號外，徒手竊取乙○○所有放置在上址外騎樓之高麗菜5顆、豆芽菜1包、粄條3包（價值共新臺幣470元）得手。嗣經乙○○發現財物失竊，並調閱監視器攝影畫面，再經乙○○之配偶蔡○○在上址附近之公園發現甲○○，並向甲○○取回上開失竊之高麗菜5顆、豆芽菜1包、粄條3包後報警而循線查獲上情。 二、案經花蓮縣警察局鳳林分局報告偵辦。 　　　　證據並所犯法條 一、證據清單及待證事實：編號證據名稱待證事實1被告甲○○於警詢及偵查中之供述。坦承有於上開時、地，拿取高麗菜5顆、豆芽菜1包、粄條3包等物之事實，惟辯稱：我以為那些菜是別人不要的，但我願意承認竊盜罪嫌云云。2證人即被害人乙○○於警詢時之證述。於111年6月8日9時許，將所有之蔬菜放置在上址騎樓，嗣發現高麗菜5顆、豆芽菜1包、粄條3包失竊之事實。3證人蔡○○於警詢之證述。佐證本案犯罪事實。4監視器攝影畫面及截圖共2張。佐證本案全部犯罪事實。 二、核被告所為，係犯刑法第320條第1項竊盜罪嫌。被告前因竊盜等案件，迭經法院判決處刑確定，經合併定應執行刑及接續執行結果，於110年9月7日執行完畢，此有被告刑案資料查註紀錄表1份在卷足憑，於前案執行完畢後5年內，故意再犯本案有期徒刑以上同罪質之罪，為累犯，請審酌司法院大法官釋字第775號解釋意旨，依刑法第47條第1項規定加重其刑。另被告所竊得之上開物品，屬犯罪所得，請依刑法第38條之1第1項前段、第3項規定宣告沒收，於全部或一部不能沒收或不宜執行沒收時，追徵其價額。 三、依刑事訴訟法第251條第1項提起公訴。　　　　      此　致 臺灣花蓮地方法院 中　　華　　民　　國　 111　　年　　9 　　月　　22　　日 　　　　　　　　　　　　　　　檢　察　官　張君如